hu: Felniszalag típusa: Védő felniszalag; Bepattintható felniszalag; Belső nélküli felniszalag; Szingós ragasztószalag; Egyéb
da: Fælgbåndtype: Beskyttende fælgbånd; Snap-on-fælgbånd; Tubeless fælgtape; Limtape til lukkede ringe; Andet
el: Τύπος ταινίας στεφάνης: Προστατευτική ταινία στεφάνης; Κουμπωτή ταινία στεφάνης; Ταινία στεφάνης tubeless; Ταινία κόλλησης tubular; Άλλο
lt-LT: Ratlankio juostos tipas: Apsauginė ratlankio juosta; Užmaunama ratlankio juosta; Bekamerių padangų ratlankio juosta; Klijuojamų padangų juosta; Kita
zh-CN: 轮圈衬带类型: 保护性轮辋带; 卡扣式轮辋衬带; 真空胎轮辋胶带; 管胎双面胶带; 其他
en: Rim strip type: Protective rim strip; Snap-on rim liner; Tubeless rim tape; Tubular gluing tape; Other
pl: Typ opaski na obręcz: Ochronna opaska na obręcz; Wciskana opaska na obręcz; Taśma na obręcz do systemu bezdętkowego; Taśma do przyklejania szytek; Inne
tr: Jant şeridi tipi: Koruyucu jant şeridi; Geçmeli jant astarı; İç lastiksiz jant bandı; Boru tipi yapıştırma bandı; Diğer
sl-SI: Vrsta zaščitnega traku za platišče: Zaščitni trak za platišče; Zatični trak za platišče; Trak za platišča brez zračnice; Lepilni trak za tubularne pnevmatike; Drugo
vi: Loại dải vành: Băng lót bảo vệ vành; Băng lót vành dạng chụp; Băng lót vành không săm; Băng dính dán lốp tubular; Khác
de: Felgenbandtyp: Felgenschutzband; Einrastbares Felgenband; Tubeless-Felgenband; Schlauchreifen-Klebeband; Sonstige
pt-PT: Tipo de fita para aro.: Fita protetora de aro; Fita de aro de encaixe; Fita de aro tubeless; Fita de colagem tubular; Outro
ja: リムストリップタイプ: 保護リムストリップ; スナップオン式リムライナー; チューブレスリムテープ; チューブラー接着テープ; その他
sk-SK: Typ pásu ráfika: Ochranná páska do ráfika; Zacvakávacia vložka ráfika; Páska pre bezdušové ráfiky; Páska na lepenie galusiek; Iné
sv: Typ av fälglist: Skyddande fälgband; Fälgband med snap-on; Fälgtejp för slanglöst; Limtejp för tubdäck; Övrigt
es: Tipo de tira de llanta: Cinta protectora de llanta; Fondo de llanta a presión; Cinta de llanta tubeless; Cinta para pegar tubulares; Otro
fr: Type de fond de jante: Fond de jante de protection; Fond de jante encliquetable; Fond de jante tubeless; Bande de collage pour boyau; Autre
zh-TW: 輪圈膠帶類型: 輪圈保護帶; 卡入式輪圈襯帶; 無內胎輪圈襯帶; 管胎黏合膠帶; 其他
ko: 림 스트립 유형: 보호용 림 스트립; 스냅온 림 라이너; 튜브리스 림 테이프; 튜블러 글루잉 테이프; 기타
hr-HR: Vrsta trake na naplatku: Zaštitna traka za obruč; Umetak za obruč na kopčanje; Traka za obruč bez zračnice (tubeless); Traka za lijepljenje tubularnih guma; Ostalo
bg-BG: Тип лента за капла: Предпазна бандажна лента; Бандажна лента с щракване (Snap-on); Лента за безкамерни гуми; Лепяща лента за тубуларни гуми; Други
cs: Typ ráfkového pásku: Ochranná páska do ráfku; Nacvakávací vložka do ráfku; Bezdušová páska do ráfku; Lepicí páska pro galusky; Jiné
nb: Type felgbånd: Beskyttende felgbånd; Felgbånd med klikkfeste; Slangeløs felgteip; Limteip for pariserdekk; Annet
it: Tipo di striscia per cerchioni: Nastro di protezione del cerchio; Nastro per cerchio a scatto; Nastro per cerchio tubeless; Nastro adesivo per tubolari; Altro
ro-RO: Tipul benzii de jantă: Bandă de protecție pentru jantă; Căptușeală cu prindere rapidă pentru jantă; Bandă pentru jantă tubeless; Bandă adezivă pentru anvelope tubulare; Altele
pt-BR: Fita de aro tipo: Fita protetora de aro; Fita de aro de encaixe; Fita de aro tubeless; Fita adesiva tubular; Outro
ru: Тип ободной ленты: Защитная ободная лента; Защелкивающаяся ободная лента; Бескамерная ободная лента; Клейкая лента для трубок; Другое
th: ประเภทของเทปรองขอบล้อ: แผ่นรองขอบล้อกันรอย; แผ่นรองขอบล้อแบบสวมกระชับ; เทปรองขอบล้อแบบทิวบ์เลส; เทปกาวสำหรับยางฮาล์ฟ; อื่นๆ
nl: Velglint type: Beschermend velglint; Opklikbaar velglint; Tubeless velglint; Tube-lijmtape; Overige
fi: Vannenauhan tyyppi: Suojaava vannenauha; Painettava vannenauha; Tubeless-vanneteippi; Tuubirenkaan liimausteippi; Muu